【裁判字號】    99,簡上,417
【裁判日期】    990531
【裁判案由】    家庭暴力防治法等
【裁判全文】
臺灣板橋地方法院刑事判決             99年度簡上字第417號
上  訴  人  丙○
（即被告）
上列上訴人即被告因違反家庭暴力防治法案件，不服本院99年度
簡字第1696號中華民國99年3 月19日第1 審簡易判決（聲請處刑
案號：98年度偵字第32648 號），提起上訴，管轄第2 審之本院
合議庭判決如下︰
    主  文
上訴駁回。
    事實及理由
一、本件經管轄第2 審之本院合議庭審理結果，認第1 審以被告
    即上訴人丙○係犯刑法第277 條第1 項之傷害罪及家庭暴力
    防治法第61條第1 款之違反保護令罪，因依想像競合從一重
    之家庭暴力罪處斷，判處拘役40日，並以新臺幣（下同）1,
    000 元折算1 日易科罰金，經核其認事用法及量刑均無不當
    ，應予維持，其餘引用如附件第1 審判決書記載之事實、證
    據及理由。
二、上訴意旨以：「我打她我承認，但她都用話激我，而且她還
    要跟我離婚，怎麼可以法院判決刑案了，又請求離婚；我有
    打她，但是她先激怒我，我也有受傷，我知道保護令的事，
    但氣不過，因她帶小孩很晚才回家，我打電話她也不接，回
    家我問她，她說不想看到我，我怕她出事，一直打電話關心
    她，變成騷擾，小孩隔天還要上課；如果要判離婚，為什麼
    還要判我拘役40天；告訴人有男朋友，都有相片，只是我沒
    有帶來，我要求調她的通聯紀錄，從去年88水災之前3 個月
    的通聯紀錄，我不知道告訴人的手機號碼，希望法院依職權
    查明，通聯紀錄證明她跟越南的男生通聯，我不知道男生的
    任何資料；希望比原審輕一點，因為我是很無奈，現在只有
    小孩跟我一起住，我又失業，沒有能力付錢，老師還幫我辦
    小孩的學雜費減免。判太重，我家庭負擔很重，我要上班還
    要帶小孩，我打告訴人我承認我錯，但又要離婚又要關我40
    天，我沒有錢，如果被關小孩也沒人帶。」等情為由提起上
    訴。
三、又按關於刑之量定，係實體法上賦予法院得為自由裁量之事
    項，倘其未有逾越法律所規定之範圍，或濫用其權限，即不
    得任意指摘為違法，以為上訴之理由。被告雖就原審法院適
    法範圍裁量權之行使為爭執，惟原審量定刑期，已審酌被告
    明知保護令之內容，仍漠視保護令之禁制，而違反法院所為
    之保護令裁定，所為實非可取，復兼衡其犯罪之目的、手段
    、所生危害等各種情狀，而判處被告前開刑度，經核並未逾
    越客觀上之適當性、相當性及必要性之比例原則，應屬妥適
    。另被告即上訴人聲請之調閱通聯記錄一節，然查縱令有該
    通聯記錄亦不能為被告無原審審判量定事由之證明，何況該
    通聯記錄已經逾越6 月之保存期限，已無從查閱得知。是此
    部分之聲請，核無必要，附帶說明。據上，被告以上述事由
    提起上訴，請求撤銷改判並以較低刑度量刑云云，難認為有
    理由，應予駁回。
據上論斷，應依刑事訴訟法第455 條之1 第1 項、第3 項、第36
8 條、第373 條，判決如主文。
本案由檢察官乙○○聲請本院以簡易判決處刑，經檢察官黃佳權
到庭執行職務。
中    華    民    國    99    年    5     月    31    日
                  刑事第五庭審判長法  官  鄭水銓
                                  法  官  黃苙荌
                                  法  官  黎錦福
上列正本證明與原本無異。
不得上訴。
                                  書記官  蔡麗春
中    華    民    國    99    年    5     月    31    日
附錄本案論罪科刑法條全文
家庭暴力防治法第61條
違反法院依第十四條第一項、第十六條第三項所為之下列裁定者
，為本法所稱違反保護令罪，處三年以下有期徒刑、拘役或科或
併科新臺幣十萬元以下罰金：
一  禁止實施家庭暴力。
二  禁止騷擾、接觸、跟蹤、通話、通信或其他非必要之聯絡行
    為。
三  遷出住居所。
四  選離住居所、工作場所、學校或其他特定場所。
五  完成加害人處遇計畫。
中華民國刑法第277條
（普通傷害罪）
傷害人之身體或健康者，處3 年以下有期徒刑、拘役或1 千元以
下罰金。
犯前項之罪因而致人於死者，處無期徒刑或7 年以上有期徒刑；
致重傷者，處3 年以上10年以下有期徒刑。
附件：
臺灣板橋地方法院刑事簡易判決          99年度簡字第1696號

司法院資訊處製作；財團法人民間司法改革基金會備份。
